

Soy <u>GRADUADO EN INGENERÍA INFORMÁTICA</u> por la Universidad de Las Palmas de Gran Canaria.

Además, me considero programador junior especializado en el desarrollo de software, apasionado por el mundo de la creación de aplicaciones y sitios web. Por otro lado, tengo un profundo interés en la administración de sistemas. También, poseo conocimientos sólidos en diversas tecnologías, tanto emergentes como establecidas, lo que me permite abordar proyectos de manera versátil y eficiente. Mi enfoque combina habilidades técnicas con una fuerte dedicación al aprendizaje continuo, lo que me permite mantenerme al tanto de las últimas tendencias en el desarrollo de software y tecnologías afines.



Agüimes



+34 628 335 627



Franciscojsg1999@gmail.com



https://www.linkedin.com/in/franciscojavier-s%C3%A1nchez-gonz%C3%A1lez-32058a152/



Permiso de conducir: B. Vehículo propio: Si.



DISPONIBILIDAD HORARIA Y GEOGRÁFICA.

Francisco Javier Sánchez González

Experiencia

11/09/2023 - Actualidad

Programa Inserta de la FULP (Fundación Universitaria Las Palmas) Desarrollador front-end/back-end - Canarias Tecnológicas y Sistemas de la Información 2013, SL.

Desarrollo activo de aplicaciones en Java utilizando FAP (Framework de Aplicaciones Públicas). Enfoque en soluciones especializadas para aplicaciones de subvenciones. Rol crucial en el soporte técnico.

23/06/23

Trabajo Final de Grado: "Aplicación web – Virtual Fitness".

Plataforma online automatizada para crear y seguir planes de entrenamiento físico personalizados, con un sistema gestor de contenidos que utiliza reglas basadas en datos para guiar la programación y seguimiento de objetivos de los usuarios.

06/02/2023 - 05/05/2023

Alumno en prácticas (Fundación Universitaria de Las Palmas) Desarrollador front-end/back-end - Soluciones Tecnológicas Yecasan, S.L.

Desarrollo web con experiencia en CMS ProcessWire y Angular Js. Especializado en tecnologías como JavaScript, Sass, HTML5, CSS y PHP.

01/09/2022 - 30/11/2022

Alumno en prácticas. Desarrollador front-end - Internet Stores, SL.

Proyectos en Symfony, procesos de importación de APIs y gestión de bases de datos.

13/09/2021 - 13/12/2021

Alumno en prácticas externas. Desarrollador front-end/back-end -Akaven Ventures (Synegiart), SL.

Desarrollo web, diseño de interfaces con HTML/React JS, CMS de WordPress, aplicaciones drag and drop, y automatización de extracción de datos de GitHub.



Habilidades (Soft Skills)

- Trabajo en equipo.
- Comunicación.
- Empatía.
- Resolver conflictos y problemas.
- Inteligencia emocional y capacidad de adaptación.
- Capacidad de anticipación y resolución.
- Capacidad de iniciativa y autonomía.
- Tolerancia al trabajo "bajo presión" y orientación a resultados.
- Tomar decisiones.
- Proactividad.
- Liderazgo.
- Creatividad.

Formación Académica

• GRADO EN INGENIERÍA INFORMÁTICA (Universidad de Las Palmas de Gran Canaria/Finalizado en junio 2023).

Formación Complementaria

Curso de la plataforma de aprendizaje en línea: "Udemy"

• Aprender Pentaho Data Integration (PDI) desde Cero (12 horas).

Cursos organizados por el Ayuntamiento de Agüimes

- Técnico profesional en creación de portales web con Joomla + SEO profesional (250 horas).
- Técnico profesional en creación y gestión de blog + web 2.0 con WordPress profesional (150 horas).
- Técnico en servidores web (150 horas).
- Técnico en seguridad informática (150 horas).
- Curso superior de usabilidad web. Nivel profesional (150 horas).
- Programación de páginas webs con ASP.NET 4 (Visual Basic) (120 horas).
- Programar con JavaScript (120 horas).
- Aprende a programar con PHP (80 horas).
- Instalación y configuración del software de servidor web (75 horas).
- Técnico profesional en organización, gestión y planificación de eventos (250 horas).
- Organización de procesos de ventas (45 horas)
- Uso profesional de la voz en la atención telefónica (40 horas).

Conocimientos y herramientas

- Lenguajes y frameworks: React, React Native, React Redux, Next.JS, Vue.JS, ASP.NET, JavaScript, TypeScript, XML, HTML, PHP, CSS, Sass, jQuery, MySQL, Ajax, Bootstrap, Angular JS, Laravel, Symfony, WordPress, ProcessWire, FAP, Play, Java, Python, C, C++, R Studio, Trello, Joomla.
- Habilidades Adicionales: Patrones de diseño, principios SOLID, POO, Aprendizaje automático, depuración de programas, administración de sistemas, estructura de datos, MVC (Model-View-Controller).

Idiomas

Español: Lengua materna.



